Compte rendu point CD 17/10/2018
================================

Présents : 
 - Guillaume, Pierre Yves, Marc, Lucien, Pierre, Jules, Victor, Rémy, 
 - Laurent est arrivé à 18h24
 - Amandine est arrivé 18h28


Diminution des membres du CD
----------------------------
- Rédiger le mail de relance pour les membres du CD
- Le mail demande de se (re)prononcer sur son maintient au CD. Rappeler dans le mail, les "obligations" d'un membre du CD.
- La décision de radier si le mail reste sans réponse ne fais pas concensus et est donc abandonnée.
- Une diminution des membre permettrait de cadrer et remettre de l'activité chez les membres. Les actions peuvent (doivent) venir de tous les membres.
- Les informations sont public et peuvent être demandé par n'import quel membre donc un membre qui n'est pas au CD peut accéder à l'information.
- Possibilité de mettre les compte rendu sur Github


Elections
---------

Secretaire et son vice-secretaire
`````````````````````````````````

Secrétaire :
- Pierre candidat : 8 pour / 0 abstention / 0 contre. Elu à l'unanimité

Vice Secrétaire :
- Lucien : 8 pour / 0 abstention / 0 contre. Elu à l'unnanimité


Vice-président
``````````````

- Rémy candidat : 9 pour / 0 abstention / 0 contre. Elu à l'unanimité


Trésorier
`````````

- Guillaume candidat : 8 pour / 0 abstention / 0 contre. Elu à l'unanimité


PV d'AG pour envoi à la préfecture
----------------------------------

- Pierre contact Xavier pour récupérer les PV.
- Pierre recontact Marc pour la signature et l'envoie à la préfécture.


Compte-rendu et retours de la PyConFR 2018 de Lille
---------------------------------------------------
- CoC : entre 5 et 10 signalements, le comité diversité doit faire un compte rendu et le communiquer
- Discussion autour des sprints : d'un point de vue participant (ou conférencier) c'est mieux après car on est plus impliqué, on ne prépare pas sa conférence... d'un point de vue organisation, c'est mieux avant car cela permet de tester les infrastructures. Un test est envisageable, proposer un poll twitter. In finé, c'est l'orga locale qui décide.
- Tension dans l'équipe orga PyconFR 2018. Pierre Yves se propose de donner des indications pour que ça ne se reproduise pas lors de la prochaine PyconFR (2019)


PyConfr Montpellier
-------------------
- Réunion sur l'organisation le 22/10/2018
- Lucien et Vincent (organisaterus des meetup Montpellier) sont en relation avec MontpellierLibre, Université Montpellier 2


Etat de la trésorerie et recettes/dépenses à venir
--------------------------------------------------
- cf bilan de lors de l'AG


Discussion autour du financement des meetups Python dans les différentes villes
-------------------------------------------------------------------------------
- 9/11 atelier de traduction de la doc python de 19h à 22h à Supelec. Guillaume envoie un mail pour fincancer de manière exceptionnelle cet atelier.
- Point d'entrée au niveau de la trésorerie
- Mettre un cadre, condition d'éligibilité et de récurrence. À faire avant la fin de l'année 2018.
- Budget fait par Guillaume à la cloture des comptes pour cette année fiscal. Une fois le budget fait, on pourra faire un prévisionnel pour les financements de l'année 2019
- Les règles seront écrite quand il y aura un budget
- Le but reste de pousser les gens à organiser des évènements autour de python


Divers
------
- Ouvrir un googledoc pour a prise de note lors des points CD
- PyParis : Jules se propose pour aider. Il faut trouver les sponsors, faire de la comm, mettre une annonce sur le site de l'afpy, participer à la conf et faire une intervention pour plébisciter l'Afpy.
- Outils de communication afpy : trouver un outils de communication contralisé. Besoin : Historique, temporisation, visio, échange de fichiers, RGPD, gestion depermissions et droits. À revoir au prochain point.
- Pierre et Lucien récupère les pistes sur les contacts hors france de Arthur et les transmet au CD









