
# Compte rendu point CD AFPy



- [https://github.com/AFPy/afpy\_gestion/tree/master/compte\_rendus\_cd/2021](https://github.com/AFPy/afpy\_gestion/tree/master/compte\_rendus\_cd/2021)

- [https://bbb.afpy.org/b/jul-cb2-1bd-ost](https://bbb.afpy.org/b/jul-cb2-1bd-ost)





## 27 octobre 2021





**Début : 18h20**



Présents :



- [ ] Marc Debureaux

- [ ] Jules Lasne

- [x] Guillaume Ayoub

- [x] Lucie Anglade

- [x] Julien Palard

- [] Thomas Bouchet

- [ ] Bruno Bonfils

- [ ] Pierre Bousquié

- [x] Antoine Rozo

- [ ] Geoffroy Bailly (Jeff)

- [ ] Hervé

- [x] Jean Lapostolle (Melcore)





## Actions prévues lors de la réunion précédente



   * Bruno doit ajouter le mot de passe de Peertube sur pass (not done)
   * Julien : lancer appel à proposition pour les mini-meetups PyCon-like sur le Discuss ([https://discuss.afpy.org/t/meetup-pyconfr-de-novembre-2021/384)](https://discuss.afpy.org/t/meetup-pyconfr-de-novembre-2021/384)) (ok)
   * Marc : se renseigner sur les hébergeurs et faire un retour
   * Marc : préparer Framadate pour une date pour l’AG (not done)






## Ordre du jour

   * Discuss : Julien a fait une extraction des inscrits aux mailing-lists et envoie des invits aux gens pour rejoindre. Le post pour la PyConFR a été épinglé en haut [https://discuss.afpy.org/t/en-attendant-la-pyconfr-2022/407](https://discuss.afpy.org/t/en-attendant-la-pyconfr-2022/407)
   * Mailing-lists : c’est terminé x)
   * Hébergeurs : Julien a discuté avec Gandi. Ils peuvent filer du hardware. Ce qui pourrait être cool car c’est la plus grosse dépense mensuelle et aussi ça regrouperait avec les mails #pluspratique.
   * Faire la migration vers de nouveaux serveurs serait assez facile. Le seul problème pourrait être pour le bbb car Gandi fait beaucoup de machines virtuelles et bbb aime pas trop ça. On va regarder des retours d’xp là-dessus.
   * Noms de domaine : les noms de domaine ont été migrés d’OVH vers Gandi. Il reste juste pycon.fr qui est en cours de migration.
   * Communication : Melcore est assez chô pour faire de la com pour l’asso ([https://discuss.afpy.org/t/equipe-communication/316)](https://discuss.afpy.org/t/equipe-communication/316)). Ça pourrait être bien d’organiser une sorte de sprint entre les différentes personnes intéressées par le sujet pour savoir quoi faire, comment, etc. On pourrait en parler pendant l’AG pour avoir quelque chose de sympa pour 2022.
   * Banque : #ausecourslasociétégénérale #jamaiscontents #çaveuttroppleindepapiers #toujoursplusdepapiers #onpeutpasvousaider #pasdaccèsauxcomptes #mégarelou


## Actions

   * Marc : préparer Framadate pour une date pour l’AG
   * Bruno : ajouter le mot de passe de Peertube sur pass
   * Bruno \& Julien : faire de la config pour le serveur de mail, des petits soucis sur les mails Discuss par exemple
   * Julien : surveiller la migration de pycon.fr vers Gandi




Prochaine réunion le 16 novembre à 18h00



**Fin : 18h42**
