
# Compte rendu point CD AFPy



- [https://github.com/AFPy/afpy\_gestion/tree/master/compte\_rendus\_cd/2021](https://github.com/AFPy/afpy\_gestion/tree/master/compte\_rendus\_cd/2021)

- [https://bbb.afpy.org/b/jul-cb2-1bd-ost](https://bbb.afpy.org/b/jul-cb2-1bd-ost)





## 20 avril 2021



**Début : 18h00**



Présents :



- [x] Marc Debureaux

- [ ] Jules Lasne

- [x] Guillaume Ayoub

- [x] Lucie Anglade

- [x] Julien Palard

- [x] Thomas Bouchet

- [ ] Bruno Bonfils

- [ ] Pierre Bousquié

- [x] Antoine Rozo

- [x] Geoffroy Bailly (Jeff)

- [x] Hervé





## Actions prévues lors de la réunion précédente



   * Jules : avancée de la refonte du site de l’AFPy ✅
   * Marc : envoyer le mail pour la communication et la bannière ✅
   * Bruno : post pour le CoC, how to slide pour les meetups en ligne ✅
   * Bruno : avancée sur la migration des ML ✅
   * Marc \& Bruno : faire un test de connexion sur les nouvelles boites mail ✅
   * Marc : harceler la banque ✅
   * Mindiell : faire le point sur la review AfpyLogs ✅
   * Hervé : regarder quelle instance PeerTube choisir et créer un compte Afpy ✅
   * Antoine : uploader les vidéos sur YouTube (Marc et Jules ont les identifiants) ✅
   * Pierre : Rédiger une première "newsletter"  ✅
   * Marc : lancer le sujet de la PyConFr en ligne vs. irl vs. rien sur le Discuss ✅


## Ordre du jour

   * Avancée de la refonte : le suspens
   * Mail pour la communication : avec en bonus les adhésions et un rappel de ce qu’il se passe dans l’asso
   * Mailing-listes : le sujet va peut-être finir par devenir important. Beaucoup de spams et peu de vrais mails + ça tombe de temps en temps
   * La banque : OUIIIII, enfin ! Et une sécurité au top à la banque #lemotdepassesurunpostit. Le retour de la compta very soon, stay tuned ♥️♥️♥️
   * La review AfpyLogs : c’est tout beau
   * Instance PeerTube et création de compte : pas forcément trouvé d’instance cool. Pourquoi pas faire host par la PSF > ça intéresse mais la personne qui s’en occupe est pas très chaud de s’en occuper tout seul. Julien a fait un ticket sur pyvideo [https://github.com/pyvideo/pyvideo/issues/281](https://github.com/pyvideo/pyvideo/issues/281)
   * Upload des vidéos : ça va mais variable suivant les vidéos, il y a des traitements différents à faire des fois #Antoinefullskill
   * Newsletters : un framapad a été créé juste après la réunion précédente [https://semestriel.framapad.org/p/newsletter-afpy](https://semestriel.framapad.org/p/newsletter-afpy)
   * PyConFr : sujet lancé sur Discuss #gotempêtedecerveaux. Si on part sur une version en ligne, il faudra faire un sondage pour savoir si ça intéresse les membres, avoir pas mal de volontaires, voir les contreparties avec les sponsors…


   * PyCharm Pro pour tout le monde ? [https://discuss.afpy.org/t/emacs-aujourdhui-jessaye-lsp-mode/231/23?u=mdk](https://discuss.afpy.org/t/emacs-aujourdhui-jessaye-lsp-mode/231/23?u=mdk) : bofbof, l’idée ne séduit pas l’auditoire


   * On pourrait héberger un [pasteque]([https://github.com/JulienPalard/pasteque)](https://github.com/JulienPalard/pasteque)) sur p.afpy.org et l'appeler Paf'Py ? Ça m'fait rire, c'est tout. : niveau maintenance ça se fait (Django derrière). Pourquoi pas faire un proto pour test. Le nom est totalement validé, beaucoup de rires dans l’auditoire


   * J'ai fait une expérience : sur hackinscience.org j'ai mis 2 liens côte à côte, un vers IRC et un vers Discord. En un mois j'ai eu 1 visiteur sur IRC, 40 sur Discord. Devrait-on avoir une présence sur Discord, avec un bot de synchro vers IRC pour ceux qui veulent rester dans leur zone de confort ? : demander aux gens si ça les intéresse


   * Je veux bien m'occuper de LinkedIn :) : Jeff <3 ♥♥️♥️♥️


## Actions

   * Marc : faire un article avec le contenu du mail de communication + partage sur Twitter (et les autres)
   * Bruno : post pour le CoC, how to slide pour les meetups en ligne
   * Bruno : avancée sur la migration des ML
   * Marc \& Bruno : faire un test de connexion sur les nouvelles boites mail
   * Julien et Hervé : avancée PeerTube ft. pyvideo
   * Pierre : Rédiger une première "newsletter"
   * Marc : faire un sondage (Discuss et réseaux sociaux) pour savoir si les gens seraient intéressés par un Discord
   * Hervé : écrire un petit retour d’xp sur pass sur le Discuss
   * Julien : installer un pass pour test




Prochaine réunion le 18 mai à **[]18h00[]**.



**Fin : 18h58**
