
# Compte rendu point CD AFPy



- [https://github.com/AFPy/afpy\_gestion/tree/master/compte\_rendus\_cd/2021](https://github.com/AFPy/afpy\_gestion/tree/master/compte\_rendus\_cd/2021)

- [https://bbb.afpy.org/b/jul-cb2-1bd-ost](https://bbb.afpy.org/b/jul-cb2-1bd-ost)



## 16 novembre 2021



**Début : 18h00**



Présents :



- [x] Marc Debureaux

- [ ] Jules Lasne

- [x] Guillaume Ayoub

- [x] Lucie Anglade

- [x] Julien Palard

- [x] Thomas Bouchet

- [ ] Bruno Bonfils

- [ ] Pierre Bousquié

- [x] Antoine Rozo

- [x] Geoffroy Bailly (Jeff)

- [x] Hervé





## Actions prévues lors de la réunion précédente



   * Marc : se renseigner sur les hébergeurs et faire un retour (pas fait, mais on est en cours chez Gandi)
   * Marc : préparer Framadate pour une date pour l’AG (to do)
   * Bruno : ajouter le mot de passe de Peertube sur pass (???)
   * Bruno \& Julien : faire de la config pour le serveur de mail, des petits soucis sur les mails Discuss par exemple (to do)
   * Julien : surveiller la migration de pycon.fr vers Gandi (en cours)




## Ordre du jour

   * Association d’intérêt général : faudrait se replonger dedans
   * Contacter Tarek : du point de vue de l’afnic, c’est Tarek qui est propriétaire du domaine pycon.fr. Il faut qu’il soit d’accord pour le changement de propriétaire et il faut qu’il remplisse un magnifique formulaire pour attester de tout ça. Julien lui a envoyé un mail il y a une semaine, mais il y a pas eu de réponse encore. Mais la migration du nom de domaine vers Gandi a été faite.
   * Hébergement chez Gandi : Gandi a filé des machines aujourd’hui. Julien a monté les disques et rsync les vidéos. Rien n’a été vraiment signé, juste l’orga AFPy qui a été créée. 
   * La banque, encore : des documents ont été envoyés à la banque (état financier, carte d’identité du président, pv d’ag, statuts, demande de retrait des droits des anciennes personnes incrites à la banque). Peut-être qu’après on aura un dossier à jour et peut-être que la personne de la banque pourra supprimer le téléphone associé au compte et renvoyer un code pour qu’on puisse se reconnecter de nouveau.
   * Communication : des retours sur le Discuss. A la précédente réunion, Melcore avait dit qu’il était chaud. Faudrait le faire venir aux points mensuels pour voir tout ça et qu’il soit au courant des trucs à communiquer.
   * hackinscience : (plateforme développée par Julien pour apprendre le Python avec des petits exercices) à rapprocher de l’AFPy ou pas ? Ça pourrait être cool pour appuyer le côté intérêt général, et pour Julien d’avoir plus de personnes qui bossent dessus. Après vote : rapprochement adjugé vendu (modulo toute la team hackinscience est ok) :)




## Actions

   * Julien : voir avec Gandi pour savoir c’est quoi ces 40cts pour les machines
   * Thomas : se renseigner pour savoir si l’association peut avoir le statut d’intérêt général
   * Marc : préparer un framadate pour la date de l’AG (deuxième quizaine de janvier)
   * Lucie : envoyer un message sur LinkedIn à Tarek pour qu’il contacte Julien (done)
   * Julien : ouvrir un thread sur Discuss pour avoir des suggestions de nouveau nom




Prochaine réunion le 21 décembre à 18h00



**Fin : 18h43**
