
# Compte rendu point CD AFPy



- [https://github.com/AFPy/afpy\_gestion/tree/master/compte\_rendus\_cd/2021](https://github.com/AFPy/afpy\_gestion/tree/master/compte\_rendus\_cd/2021)

- [https://bbb.afpy.org/b/jul-cb2-1bd-ost](https://bbb.afpy.org/b/jul-cb2-1bd-ost)





## 16 Février 2021



**Début : 18h00**



Présents :



- [x] Marc Debureaux

- [x] Jules Lasne

- [x] Guillaume Ayoub

- [x] Lucie Anglade

- [x] Julien Palard

- [ ] Thomas Bouchet

- [x] Bruno Bonfils

- [x] Pierre Bousquié

- [x] Antoine Rozo

- [x] Geoffroy Bailly (Jeff)

- [ ] Hervé





## Actions prévues lors de la réunion précédente



   * Jules: Résoud les conflits sur le new.afpy.org et corrige le bug trouvé par Julien avant de faire une review finale par tout le monde
   * Mindiell: Doit résoudre sa review qui est en pending sur AfpyLogs
   * Marc : communiquer pour la bannière auprès des membres (discuss, mail)
   * Marc : mail pour la cotisation, voir si quelqu’un est motivé pour la communication et aussi pour la bannière
   * Tous  : réfléchir à un nouvel outil pour les mots de passe de l'association, en discuter sur le discuss
   * Marc : modifie l’horaire/date de réunion sur le calendrier
   * Bruno : post sur le discuss pour le code of conduct, how to slide pour les meetups en ligne


## Ordre du jour

   * Review new.afpy.org: Marc a commencé à review, surtout l’admin. Ça pourrait être déployé au second trimestre #avantJuin.
   * AfpyLogs : un screen a été partagé sur IRC. Ça peut être mis en prod. [https://github.com/AFPy/AfpyLogs/pull/3](https://github.com/AFPy/AfpyLogs/pull/3)
   * Communication bannière : still to do
   * Appel cotisation: fait sur les réseaux sociaux. À faire par mail.
   * Gestionnaire de mots de passe: l’alternative avec gpg proposé sur le discuss est sympa, mais c’est relou les variables d’environnements si on veut utiliser pour autre chose aussi. Ça serait bien d’avoir un truc simple. Un sondage sur le discuss sera organisé pour choisir. Il faudrait faire un tableau avec les pours et contres (et les liens vers les outils !). Note: KeepassX ne se versionne pas très bien.
   * La Pycon !? Traditionnellement fin octobre/ début novembre. Peut-être commencer à voir pour l’orga en distanciel (regarder les retours du fosdem. Un peu la galère niveau infra. Tout sur Matrix). Lancer un thread sur le discuss. On se laisse un trimestre pour voir.


## Actions

   * Marc: communiquera pour la bannière et la com
   * Marc: mail pour la cotisation
   * Guillaume: récapitule les pours et contres des différents gestionnaires de mots de passe
   * Bruno : post sur le discuss pour le code of conduct, how to slide pour les meetups en ligne




Prochaine réunion le 16 mars à **[]18h00[]**.



**Fin : 18h35**
