
# Compte rendu point CD AFPy



- [https://github.com/AFPy/afpy\_gestion/tree/master/compte\_rendus\_cd/2022](https://github.com/AFPy/afpy\_gestion/tree/master/compte\_rendus\_cd/2022)

- [https://bbb.afpy.org/b/jul-cb2-1bd-ost](https://bbb.afpy.org/b/jul-cb2-1bd-ost)



## 14 Décembre 2022



**Début prévu : 20h00**



Présents :

- [x] Marc Debureaux

- [ ] Jules Lasne

- [x] Lucie Anglade

- [ ] Thomas Bouchet

- [ ] Bruno Bonfils

- [x] Pierre Bousquié

- [x] Antoine Rozo

- [ ] Laurine Leulliette

- [ ] Jean Lapostolle



- [x] Hervé Sousset

- [x] JeffD

- [x] Julien Palard

- [ ] Florian Guillet

- [ ] Marcos Medrano





## Actions prévues lors de la réunion précédente



   * Antoine/Marc : Faire un post sur discuss pour établir une liste des exigences que l'on a pour des locaux PyConFr (matériel nécessaire, disponibilités en calendrier, nombre de places, etc.). Au plus fort de la journée à Bordeaux on avait 666 personnes (moins qu'à Lille où on avait dépassé les 800). Partager avec les universités un document formel incluant ces exigences et des photos des événements. → en cours pour le moment rien
   * Pierre : Faire la paperasse pour le transfert de « propriétaire » à la banque et sur paypal. ← J’imagine qu’il faudra de la paperasse style PV d’AG  +dépot préfecture + Carte d’identités + patte blanche et petit four à Lyon -> A tenter sans le dépôt préfecture  → FAIT... en cours au sein de la banque... en attente du SI de la banque /o\.
   * Thomas : se renseigner pour savoir si l’association peut avoir le statut d’intérêt général
   * mdk : Créer alias contact@afpy.org redirigé vers le CD → résolu autrement avec un lien vers les adresses du bureau
   * debnet : Prendre contact avec gandi pour l'interview et obtenir les questions
   * Pierre : Prendre contact avec Hévéa pour la gestion du courrier et savoir ce qui est envisageable → en cours
   * - Antoine : Lancer un sondage pour savoir quel serait le meilleur jour/heure pour les réunions CD → fait [https://discuss.afpy.org/t/deplacer-les-points-mensuels/1064](https://discuss.afpy.org/t/deplacer-les-points-mensuels/1064)
   * - Julien: Ajouter un paragraphe sur photos.afpy.org concernant le droit à retirer les photos
   * - Pierre : Regarder les factures des années précédentes pour voir à quels imprimeurs on faisait appel et quels sont les tarifs habituels
   * - Antoine : Demander à Yoan quelle serait la date buttoir pour répondre à l'université → fait




## Ordre du jour

   * Migration du AFPy/pass côté git.afpy.org : Ceux qui veulent les accès, créez-vous un compte que je vous les donne.
   * Est-ce qu'on migre AFPy/gestion ? → pas une urgence mais ça paraîtrait normal + garder github en backup et pour les liens externes qui pointent vers les dépôts
   * Qui s’occupe du petit-déjeuner ?
   * Est-ce qu’on ferait pas un peu plus de com pour la pycon ? (tweets plannifiés ou autre ?)
   * Envoi des mails aux adhérent·e·s : données 2019 \& 2020 perdues par Helloasso donc impossible de retrouver les 700 inscrits de l'édition 2019, seulement accès à ~120 adresses


# Stats d'inscrits

|       date | reste | inscrits | commentaire                |
| ---------- | ----- | -------- | -------------------------- |
| 2022-11-18 |   991 |        9 |                            |
| 2022-11-19 |   970 |       30 |                            |
| 2022-11-20 |   967 |       33 |                            |
| 2022-11-21 |   963 |       37 |                            |
| 2022-11-23 |   957 |       43 |                            |
| 2022-11-24 |   953 |       47 | Pubication sur linuxfr.org |
| 2022-11-26 |   948 |       52 |                            |
| 2022-11-28 |   943 |       57 |                            |
| 2022-11-30 |   934 |       66 |                            |
| 2022-12-02 |   929 |       71 |                            |
| 2022-12-05 |   928 |       72 |                            |
| 2022-12-07 |   921 |       79 |                            |
| 2022-12-08 |   916 |       84 |                            |
| 2022-12-09 |   915 |       85 |                            |
| 2022-12-11 |   911 |       89 |                            |
| 2022-12-13 |   905 |       95 |                            |
| 2022-12-14 |   903 |       97 |                            |

#+TBLFM: $3 = 1000-$2



## Actions

- Pierre : Récupérer les modèles de lettres d'invitations envoyées en 2019 et vérifier quelles infos étaient demandées

- Antoine : Vérifier la légitimité des demandes d'invitations à la PyConFr (speakers ? inscrit·e·s ?) et envoyer les invitations si nécessaires après récolte des infos nécessaires (nom complet, numéro d'identité, etc.)

- Équipe comm : relancer le cycle général de comm (twitter / mastodon / linkedin / discord / etc.) autout de la participation à l'événement et pour les speakers

- Lucie : envoyer message au groupe meetup Lyon (~1500 personnes)

- Marc : idem sur le meetup Lille mais semble un peu mort

- Antoine : Prendre contact avec les foodtrucks si personne n'est sur le coup

- Marc : contacter les Paniers de Léa

- CD : voter pour les confs entre le 7 et le 11 janvier pour qu'on puisse se décider lors de la réunion du 11

- Jeff : voir pour imprimer des affiches PyConFr et Afpy pour la fosdem qui aura lieu début février



Prochaine réunion le 11 janvier à 20h00



**Fin : 20h55 **
