
# Compte rendu point CD AFPy



- [https://github.com/AFPy/afpy\_gestion/tree/master/compte\_rendus\_cd/2022](https://github.com/AFPy/afpy\_gestion/tree/master/compte\_rendus\_cd/2022)

- [https://bbb.afpy.org/b/jul-cb2-1bd-ost](https://bbb.afpy.org/b/jul-cb2-1bd-ost)



## 15 mars 2022



**Début : 18h11**



Présents :



- [x] Marc Debureaux

- [x] Jules Lasne

- [x] Lucie Anglade

- [ ] Thomas Bouchet

- [ ] Bruno Bonfils

- [x] Pierre Bousquié

- [x] Antoine Rozo

- [ ] Laurine Leulliette

- [ ] Jean Lapostolle



- [x] Hervé Sousset

- [x] Jeffd





## Actions prévues lors de la réunion précédente



   * Marc : envoyer un mail aux cotisants de l’an dernier pour souhaiter la bonne année + com AG et cotisation (done)
   * Thomas : se renseigner pour savoir si l’association peut avoir le statut d’intérêt général (follow up next month)
   * Julien : envoyer un mail à la PSF pour leur dire qu’on abort la mission de récupérer python.fr (attente du retour du juriste)
   * Sponsoring et contreparties : permettre aux entreprises de financer d'autres événements que la PyConFR, ou d'envisager d'autres contreparties (reporté)
   * Discussion sur le moyen de communication privilégié à adopter pour le CD ([https://discuss.afpy.org/c/comite-directeur/18)](https://discuss.afpy.org/c/comite-directeur/18))
   * Julien : ouvrir un thread sur Discuss pour avoir des suggestions de nouveau nom pour HackInScience (reporté, à relancer)




## Ordre du jour

   * Finalisation PV AGO (Antoine) : compléter les infos manquantes, signer les documents et faire les démarches en ligne
   * Relancer reorg pyconFR : demander si l'université de Strasbourg est toujours partante, et viser les dates du27 au 30 octobre 2022
   * Point trésorerie
   * [https://communs.numerique.gouv.fr/bluehats/bluehats-semester-of-code/](https://communs.numerique.gouv.fr/bluehats/bluehats-semester-of-code/) -> Demander à julien d'ouvrir un sujet sur Discuss
   * Participer a des conférences -> Same, faire un sujet discuss




## Actions

   * Pierre: Virer 125.20€ à guillaume après réception de sa facture (avance pour paiement de l’outils meetup à l’année qui ne se fait que par carte bancaire ) … sur paypal (car la banque ne permet pas de faire des virements O\_o)
   * Pierre: Faire la paperasse pour le transfert de “propriétaire” à la banque et sur paypal. ← J’imagine qu’il faudra de la paperasse style pv d’AG  +dépot préfecture + Carte d’identités + patte blanche et petit four à lyon 
   * Pierre: Demander / changer le mot de passe de la maif (à voir avec Arthur Vuillar)
   * Pierre: Rajouter les comptes (banques / paypal / helloasso) quelque part  (pass?)
   * Thomas : se renseigner pour savoir si l’association peut avoir le statut d’intérêt général
   * Julien : envoyer un mail à la PSF pour leur dire qu’on abort la mission de récupérer python.fr
   * Jeff: Envoi d'un mail à l'université de Strasbourg pour leur demander si ils sont chaud pour 2022
   * Antoine : Finir le PV de l'AG et les démarches préfecture




Prochaine réunion le 19 avril à 18h00



**Fin : 18h57**
